臺灣桃園地方法院民事裁定
111年度壢簡字第235號
原      告  張勝騰  

訴訟代理人  邱清銜律師
上列當事人間請求遷讓房屋等事件，本院裁定如下：
    主    文
原告應於本裁定送達後三日內，補繳裁判費新臺幣貳仟捌佰陸拾
元，逾期未補正，即裁定駁回本件訴訟。
    理    由
一、按提起民事訴訟，應依民事訴訟法第77條之13規定繳納裁判
    費，此為必備之程式；原告起訴不合程式或不備其他要件者
    ，法院應以裁定駁回之，但其情形可以補正者，審判長應定
    期間先命補正，民事訴訟法第249 條第1 項第6 款及但書分
    別定有明文。次按訴訟標的之價額，由法院核定；核定訴訟
    標的之價額，以起訴時之交易價額為準；以一訴主張數項標
    的者，其價額合併計算之。但所主張之數項標的互相競合或
    應為選擇者，其訴訟標的價額，應依其中價額最高者定之；
    以一訴附帶請求其孳息、損害賠償、違約金或費用者，不併
    算其價額，民事訴訟法第77條之1 第1 項、第2 項前段、第
    77條之2第1項、第2項定有明文。再按房屋及土地為各別之
    不動產，各得單獨為交易之標的，故房屋所有人對無權占有
    人請求遷讓交還房屋之訴，應以房屋起訴時之交易價額，核
    定其訴訟標的之價額，不得併將房屋坐落土地之價額計算在
    內。而房屋所有人倘附帶請求給付相當於租金之不當得利，
    亦不得併算其價額，此有最高法院102年度台抗字第429號民
    事裁定意旨可據。
二、本件原告起訴請求被告應騰空返還桃園市○○區○○路00號之房
    屋（下稱系爭房屋），其訴訟標的價額應以系爭房屋起訴時
    之交易價額定之，而系爭房屋課稅現值約為新臺幣（下同）
    123,700元(計算式：304,500元×2/17=35,823元，元以下四
    捨五入。按系爭房屋與比鄰之房屋，稅籍均登記為桃園市○○
    區○○路000號，課稅現值為304,500元，而依稅籍平面圖，系
    爭房屋約占2/17)，此有稅籍繳納證明書、平面圖、系爭房
    屋GOOGLE街景照片在卷可查（見本院卷第35頁至50頁），另
    原告亦主張被告應給付積欠租金35萬元及自民國110年10月1
    日起至騰空返還系爭房屋之日止，按月給付相當租金不當得
    利，而就積欠租金部分應併算價額，而相當租金不當得利部
    分依前開所述係屬附帶請求，而不併算其價額。揆諸首開說
    明，本件訴訟標的價額暫核定為385,823元（計算式：35,82
    3+35萬元=385,823元），應徵第一審裁判費4,190元，扣除
    原告前已繳納1,330元後，原告尚應繳納2,860元，從而，原
    告起訴之程式顯有欠缺，茲依民事訴訟法第249條第1項但書
    之規定，命原告於收受本裁定送達後3日內補繳裁判費2,860
    元，逾期未補正，即駁回原告之訴，特此裁定。
中　　華　　民　　國　　111 　年　　3 　　月　　22　　日
                  中壢簡易庭      法  官  張博鈞
以上為正本係照原本作成。
如不服本裁定關於核定訴訟標的金額部分，應於送達後10日內，
向本院提出抗告狀及表明抗告理由（附繕本），並繳納抗告費新
臺幣1,000 元。　　　　　　　　　
中　　華　　民　　國　　111 　年　　3 　　月　　22　　日
                                  書記官  張季容